臺灣高等法院刑事判決
108年度上訴字第4013號
上  訴  人  
即  被  告  劉曉媛  
選任辯護人  邱奕澄律師（法扶律師）
            鄧智勇律師（法扶律師）
上列上訴人即被告因違反毒品危害防制條例案件，不服臺灣桃園
地方法院107年度訴字第437號，中華民國108年6月28日第一審判
決（起訴案號：臺灣桃園地方檢察署107年度偵字第4021、5546
、7104、7105、7106、8891號、107年度毒偵字第1706、1707號
），提起上訴，本院判決如下：
    主      文
上訴駁回。               
    事實及理由
一、本案審理範圍：
    原審認上訴人即被告甲○○㈠如原判決事實欄一㈠（即原判決附
    表一編號1至3）部分均犯販賣第一級毒品罪，共3罪，各判
    處有期徒刑7年6月，應執行有期徒刑12年，並諭知扣案如附
    表五所示之物均沒收及未扣案之犯罪所得均沒收及追徵；㈡
    如原判決事實欄一㈡（即原判決附表一編號4、5）部分均犯
    轉讓第一級毒品罪，共2罪，各判處有期徒刑6月，應執行有
    期徒刑8月，並諭知扣案如附表五所示之物均沒收；㈢如原判
    決事實欄一㈢部分係犯幫助施用第一級毒品罪，判處有期徒
    刑4月，被告不服，乃提起上訴。惟其嗣於本院109年1月2日
    準備程序時，當庭表示就原判決關於其犯上開㈡、㈢所示之轉
    讓第一級毒品罪（2罪）及幫助施用第一級毒品罪（1罪）部
    分均撤回上訴（見本院卷第128頁），有撤回上訴聲請狀1紙
    附卷足憑（見本院卷第135頁），故本院僅就被告犯上開㈠所
    示販賣第一級毒品罪部分加以審理，合先敘明。
二、經本院審理結果，認第一審以被告如原判決事實欄一㈠（即
    原判決附表一編號1至3）部分均係犯毒品危害防制條例第4
    條第1項之販賣第一級毒品罪，並依刑法第62條、第59條之
    規定遞減其刑後，各判處有期徒刑7年6月，並諭知扣案如附
    表五所示之物均沒收及未扣案之犯罪所得均沒收及追徵，認
    事用法、量刑及沒收之諭知均無不當，應予維持，並引用第
    一審判決書關於被告部分所記載之事實、證據及理由（如附
    件）。
三、被告上訴意旨略以：證人曾鳴偉為其兄之好友，因知悉其有
    施用第一級毒品海洛因（下稱海洛因）之習慣，證人曾鳴偉
    即委託其代為購買，其乃應允，並於購買後，交付予證人曾
    鳴偉所要求之重量，並參考過往交易中微量購買之大致價格
    向證人曾鳴偉收取相對應的成本價，被告於警詢時，因員警
    表示此即為販賣行為，被告亦認客觀情狀符合員警所述，故
    於警詢時坦言販賣海洛因予證人曾鳴偉，但嗣後於他次警詢
    、偵訊及審判中均說明並無營利意圖，僅係為滿足一般人際
    交往所需之行為；證人曾鳴偉於原審審理時證述因為遭被告
    出賣，所以才說是跟被告買毒品等語，故證人曾鳴偉於警詢
    及偵查時所為證述是否屬實，即有疑義，原審逕不採用證人
    曾鳴偉於原審審理時所為對被告有利之證述，難謂妥適；有
    償轉讓與販賣毒品間之客觀事實重疊，營利意圖之主觀要件
    應有積極證據經嚴格證明後始得認定，倘僅為偵查困難即降
    低心證門檻，未慮及無罪推定、罪疑惟輕等刑事訴訟基本原
    則，其論罪科刑自有偏頗之虞而欠妥適；被告僅承認有轉讓
    第一級毒品罪行，爰為有罪答辯，請依毒品危害防制條例第
    17條第2項規定減輕其刑，並考量被告犯後態度良好，予以
    從輕量刑云云。
四、本院查：
  ㈠原審判決依憑被告之供述、證人曾鳴偉於警詢及偵訊時之證
    述及指認犯罪嫌疑人紀錄表等證據，認定被告販賣第一級毒
    品罪之犯行，已詳敘所憑之證據與認定之理由，並無任何憑
    空推論之情事，亦與經驗法則、論理法則無違。
  ㈡被告雖執前詞提起上訴，惟查：
  ⒈按被告之自白，非出於強暴、脅迫、利誘、詐欺、疲勞訊問
    、違法羈押或其他不正之方法，且與事實相符者，得為證據
    ，刑事訴訟法第156條第1項定有明文。查被告於民國107年2
    月1日警詢時，坦承其有原判決事實欄一㈠（即原判決附表一
    編號1至3）所載販賣第一級毒品3次之犯行（見他字卷第3至
    9頁）。至提起上訴時辯稱：其因員警表示此即為販賣行為
    ，其亦認客觀情狀符合員警所述，故於警詢時坦言販賣海洛
    因予證人曾鳴偉，但嗣後於他次警詢、偵訊及審判中均說明
    並無營利意圖云云。然被告及其辯護人於原審審理時，均未
    主張其於上開自白係受不法取供而為之，至本院審理時，亦
    未主張上開自白係受不法取供而為之，且於本院詢問「對於
    被告自己在警詢、偵查、原審及本院中所言，有何意見？」
    時，供稱：我所述實在等語（見本院卷第159頁）；況被告
    於員警詢問：「是否有販賣毒品？」、「販賣何種毒品？」
    時，答稱：有，販賣海洛因等語後，更進一步自行供承販賣
    海洛因之對象、時間、地點、交易數量、重量、價格等事實
    （詳如原判決事實欄一㈠【原判決附表一編號1至3】所載）
    ，從而，卷內並無事證足認被告為上開自白時，有受到警察
    以誘導或任何不正方法訊問之情事，足見被告上開之自白係
    出於任意性無訛。又被告所為上開自白，核與卷內所附證據
    相符，足見與事實相符（詳如原判決理由欄貳一㈡所述）。
    從而，被告此部分所辯，顯屬無據，洵無足採。
  ⒉被告復辯稱：其並無營利意圖，其係參考過往交易中微量購
    買之大致價格，向證人曾鳴偉收取成本價，僅係為滿足一般
    人際交往所需之行為，原審逕認其有營利之意圖，於法有違
    云云。然被告於警詢及偵查中均供稱：其於107年1月間，以
    新臺幣（下同）2,500元之價格，向李建成購買0.45公克之
    海洛因等語明確（見他字卷第3至9頁，107年度偵字第4021
    號卷第144、145頁），此情復經證人李建成於警詢時證述屬
    實（見107年度毒偵字第1707號卷第29頁），且證人李建成
    於107年1月間以上開價格販賣上開重量之海洛因予被告2次
    之犯行，亦經原審判處罪刑，有原審107年度訴字第437號判
    決書1份在卷足參（見原審卷一第153至157頁）。由被告上
    述以2,500元購入0.45公克海洛因，推算其購入0.01公克海
    洛因之成本價約56元，0.07公克海洛因之成本價約392元，0
    .12公克海洛因之成本價則為672元，而被告如原判決附表一
    編號1至3所載、分別以500元售出0.07公克海洛因及以1,000
    元售出0.12公克海洛因，均高於其所購入之成本價，兩者價
    差分別為108元（0.07公克海洛因）、328元（0.12公克海洛
    因），足見被告確實係以高於購入成本之價格販賣海洛因，
    賺取其中價差以牟利，益徵其主觀上確實基於營利之意圖為
    之，至為灼然。被告上訴僅空言否認其無營利之意圖，顯屬
    事後卸責之詞，不足採信。
  ⒊被告另以：證人曾鳴偉於原審審理時稱其於警詢所為供述不
    實，原審逕不採用曾鳴偉於原審審理時所為對被告有利之證
    述，難謂妥適云云置辯。然原判決理由欄業已說明：證人曾
    鳴偉於警詢、檢察官訊問時所證述之內容與被告供述確有於
    原判決附表一編號1至3所示之時間、地點，交付如原判決附
    表一編號1至3「交易過程及金額」欄所示數量之海洛因予證
    人曾鳴偉，並向證人曾鳴偉收取如原判決附表一編號1至3「
    交易過程及金額」欄所示之現金等情，互核一致，堪信為真
    實；證人曾鳴偉雖於108年5月21日原審審理時翻異前詞，惟
    經質以為何與其於警詢及檢察官訊問中所證述之內容大相逕
    庭，證人曾鳴偉先證稱：當初在警詢時係認為遭被告出賣，
    所以在員警提示被告供述有販賣海洛因予其之筆錄時，其就
    說屬實；在檢察官訊問時之所以可以再證稱如原判決附表一
    編號1至3「交易過程及金額」欄所示之情形，是因為在警詢
    時有看過被告之警詢筆錄，大概就知道她所述交易之時間、
    地點，所以在偵訊時就再照著說云云。然細究證人曾鳴偉10
    7年3月7日警詢筆錄，員警係於證人曾鳴偉指認被告即為販
    賣海洛因予其之人後，才提示被告之警詢筆錄予證人曾鳴偉
    ，詢問是否屬實等情，且於107年3月7日偵查中，檢察官並
    未提示被告之供述內容，僅單純問證人曾鳴偉毒品來源，證
    人曾鳴偉即自行證述如原判決附表一編號1至3所示之內容，
    並於檢察官單純問「今日偵訊與警詢是否屬實？」時，除答
    稱「屬實」外，甚至特別補充說明其與被告不是合資購買，
    是被告賣毒品予其等語，由證人曾鳴偉警詢、偵查筆錄之製
    作過程觀之，證人曾鳴偉在尚未確知被告是否有供稱販賣海
    洛因予其之前，即主動交代其所施用之海洛因來源為被告，
    且證人曾鳴偉於原審審理中證述未曾從被告處取得海洛因等
    情，亦經被告明確表示證人曾鳴偉此部分證述係說謊，顯見
    證人曾鳴偉於原審審理中證述之內容前後矛盾，且與常情相
    悖，顯不足採信，應以證人曾鳴偉於警詢及檢察官訊問時所
    證述之內容較符合真實等語（見原判決理由欄貳一㈡⒉所載）
    ，原判決已詳予敘明證人曾鳴偉於警詢及偵查中之證述較為
    真實可信，及其於原審審理時所為之證述不實，而無從採為
    對被告有利認定之理由。被告此部分上訴意旨，契置原判決
    明白論斷於不顧，仍持以為原判決指駁之陳詞，重為爭辯，
    亦屬無據。
  ⒋按毒品危害防制條例第17條第2項規定：「犯第4條至第8條之
    罪於偵查及審判中均自白者，減輕其刑。」惟查，被告僅於
    警詢時曾自白犯行，然於審判中一再否認有何販賣第一級毒
    品之犯行，核與上開規定不符，自無從依該規定減輕其刑。
  ⒌末按，刑事審判旨在實現刑罰權之分配的正義，故法院對有
    罪被告之科刑，應符合罪刑相當之原則，使輕重得宜，罰當
    其罪，以契合社會之法律感情，此所以刑法第57條明定科刑
    時應審酌一切情狀，尤應注意該條所列10款事項以為科刑輕
    重之標準，俾使法院就個案之量刑，能斟酌至當。而量刑輕
    重係屬事實審法院得依職權自由裁量之事項，苟已斟酌刑法
    第57條各款所列情狀而未逾越法定刑度，不得遽指為違法（
    最高法院72年台上字第6696號判例參照）。查原判決關於科
    刑之部分，已依刑法第57條各款所列情狀加以審酌，且依刑
    法第62條、第59條之規定，遞減輕其刑，而於法定刑度之內
    ，予以量定，客觀上並無明顯濫權或失之過重之情形，亦未
    違反比例原則，核無違法或不當之處，而無再予輕判之餘地
    。是被告此部分上訴意旨，係就原審之量刑反覆爭執，並未
    再有其他舉證為憑，亦無理由。
  ⒍綜上所述，被告提起本件上訴，僅空言否認犯行，並指摘原
    審量刑過重，為無理由，應予駁回。
據上論斷，應依刑事訴訟法第373條、第368條，判決如主文。
本案經檢察官高健祐提起公訴，檢察官曾文鐘到庭執行職務。
中    華    民    國   109    年    2     月    19    日
                  刑事第十五庭  審判長法  官  劉興浪
                                      法  官  陳信旗
                                      法  官  林怡秀
以上正本證明與原本無異。
如不服本判決，應於收受送達後20日內向本院提出上訴書狀，其
未敘述上訴之理由者並得於提起上訴後20日內向本院補提理由書
（均須按他造當事人之人數附繕本）「切勿逕送上級法院」。
                                      書記官  陳采薇
中    華    民    國    109   年    2     月    20    日
附錄：本案論罪科刑法條全文
毒品危害防制條例第4條
製造、運輸、販賣第一級毒品者，處死刑或無期徒刑；處無期徒
刑者，得併科新臺幣2千萬元以下罰金。
製造、運輸、販賣第二級毒品者，處無期徒刑或7年以上有期徒
刑，得併科新臺幣1千萬元以下罰金。
製造、運輸、販賣第三級毒品者，處7年以上有期徒刑，得併科
新臺幣7百萬元以下罰金。
製造、運輸、販賣第四級毒品者，處5年以上12年以下有期徒刑
，得併科新臺幣3百萬元以下罰金。
製造、運輸、販賣專供製造或施用毒品之器具者，處1年以上7年
以下有期徒刑，得併科新臺幣1百萬元以下罰金。
前五項之未遂犯罰之。

附件：
臺灣桃園地方法院刑事判決              107年度訴字第437號
公  訴  人  臺灣桃園地方檢察署檢察官 
被      告  甲○○  
選任辯護人  邱奕澄律師（法扶律師）
            鄧智勇律師（法扶律師）
被      告  華書賢  
選任辯護人  吳孟哲律師
被      告  陳逸翔  
上列被告等因違反毒品危害防制條例等案件，經檢察官提起公訴
（107 年度偵字第4021號、107 年度毒偵字第1706號、107 年度
毒偵字第1707號、107 年度偵字第5546號、107 年度偵字第7104
號、107 年度偵字第7105號、107 年度偵字第7106號、107 年度
偵字第8891號），本院判決如下：
    主  文
甲○○犯如附表一「罪名及宣告刑」欄所示之罪，各處如附表一
「罪名及宣告刑」欄所示之刑；又幫助施用第一級毒品，處有期
徒刑肆月，如易科罰金以新臺幣壹仟元折算壹日。附表一編號一
至三所示，不得易服社會勞動部分，應執行有期徒刑拾貳年；附
表一編號四至五所示，得易服社會勞動部分，應執行有期徒刑捌
月。
華書賢犯如附表二「罪名及宣告刑」欄所示之罪，處如附表二「
罪名及宣告刑」欄所示之刑；又施用第一級毒品，處有期徒刑陸
月，如易科罰金以新臺幣壹仟元折算壹日，扣案如附表四編號二
所示之物沒收銷燬之；又施用第二級毒品，處有期徒刑參月，如
易科罰金以新臺幣壹仟元折算壹日。上開得易科罰金部分，應執
行有期徒刑捌月，如易科罰金以新臺幣壹仟元折算壹日。
陳逸翔犯如附表三「罪名及宣告刑」欄所示之罪，各處如附表三
「罪名及宣告刑」欄所示之刑。附表三編號一至二所示，不得易
服社會勞動部分，應執行有期徒刑壹年。
    事  實
一、甲○○明知海洛因係毒品危害防制條例第2 條第2 項第1 款所
    規定之第一級毒品，不得持有、轉讓、販賣或施用，竟分別
    為下列犯行：
（一）基於販賣第一級毒品海洛因以營利之犯意，以所有如附表
      五所示手機內安裝之通訊軟體LINE與曾鳴偉聯絡交易毒品
      事宜，並分別以如附表一編號1 至3 「交易過程及金額」
      欄所示之交易方式，於附表一編號1 至3 所示之時間、地
      點，交付如附表一編號1 至3 所示之第一級毒品海洛因數
      量予曾鳴偉，並分別向曾鳴偉收取如附表一編號1 至3 所
      示之金錢，以此方式販賣第一級毒品海洛因3 次。
（二）基於轉讓第一級毒品海洛因之犯意，以所有如附表五所示
      手機內安裝之通訊軟體LINE與陳逸翔聯絡，並分別以如附
      表一編號4 至5 「交易過程及金額」欄所示之轉讓方式，
      於附表一編號4 至5 所示之時間、地點，轉讓如附表一編
      號4 至5 所示之第一級毒品海洛因予陳逸翔施用。
（三）於民國107 年1 月30日晚上6 時許，因呂崇偉欲購買第一
      級毒品海洛因以施用，遂委請甲○○代為尋找購毒管道，甲
      ○○竟基於幫助呂崇偉施用第一級毒品海洛因之犯意，與呂
      崇偉約定共同出資購買海洛因，並先由甲○○向蘇家彥購得
      第一級毒品海洛因後，呂崇偉乃至甲○○位於桃園市○○區○○
      ○街0 號2 樓之3 租屋處（下稱甲○○租屋處），由呂崇偉
      交付新臺幣（下同）700 元予甲○○，並由甲○○交付0.1 公
      克之第一級毒品海洛因予呂崇偉，而幫助呂崇偉施用第一
      級毒品。
二、華書賢明知海洛因、甲基安非他命分別係毒品危害防制條例
    第2 條第2 項第1 款、第2 款所規定之第一級、第二級毒品
    ，不得持有、轉讓，竟分別為下列犯行：
（一）基於轉讓第一級毒品海洛因之犯意，於附表二所示之時間
      、地點，以附表二「轉讓經過」欄所示之方式，轉讓如附
      表二所示之第一級毒品海洛因予甲○○施用。
（二）基於施用第一級毒品海洛因之犯意，於107 年2 月1 日凌
      晨1 時3 分為警採尿起回溯26小時內某時，在甲○○租屋處
      ，以將海洛因摻入香菸內點燃吸食煙霧之方式，施用第一
      級毒品海洛因1 次。又另基於施用第二級毒品甲基安非他
      命之犯意，於107 年2 月1 日凌晨1 時3 分為警採尿起回
      溯120 小時內某時，在甲○○租屋處以將第二級毒品甲基安
      非他命置入玻璃球吸食器內燒烤吸食煙霧之方式，施用第
      二級毒品甲基安非他命1 次。
三、陳逸翔明知甲基安非他命係毒品危害防制條例第2 條第2 項
    第2 款所規定之第二級毒品，亦知悉甲基安非他命且為管制
    藥品管理條例第3 條所指之管制藥品，屬藥事法第22條第1
    項第1 款所列之禁藥，依法不得持有、轉讓，竟基於轉讓禁
    藥甲基安非他命之犯意，於附表三編號1 至3 所示之時間、
    地點，以附表三編號1 至3 「轉讓經過」欄所示之方式，轉
    讓如附表三編號1 至3 所示之第二級毒品甲基安非他命予附
    表三各該編號所示之受讓人施用。經警於107 年1 月31日持
    搜索票至甲○○租屋處執行搜索，始悉上情。
四、案經桃園市政府警察局中壢分局移送臺灣桃園地方檢察署檢
    察官偵查起訴。
    理  由
壹、證據能力部分
一、證人曾鳴偉於警詢中之陳述，具有證據能力：被告以外之人
    ，於審判外之言詞或書面陳述，除法律有規定者外，不得作
    為證據，刑事訴訟法第159 條第1 項定有明文。查本件證人
    曾鳴偉於警詢時之陳述，屬被告甲○○以外之人於審判外之陳
    述，被告甲○○及辯護人雖認無證據能力，然證人曾鳴偉已於
    本院審理時，以證人身分到庭具結作證，接受檢察官、被告
    甲○○及其辯護人之交互詰問，使被告甲○○就本案有詰問上述
    所爭執警詢供述之證人曾鳴偉現在與先前陳述瑕疵之機會，
    以保障被告甲○○之正當詰問權，而前揭證人曾鳴偉於警詢時
    之陳述，並於詰問中引用彈劾，本屬本院交互詰問內容之一
    部分，自應認有證據能力。至於與本院詰問時相異部分，經
    審酌其於警詢時之時間或較接近犯罪時間，記憶或較清晰，
    且其自始即配合調查，坦然以對，自其接受詢問之外部情況
    以觀，具有較可信之情況，且為究明犯罪事實所必須，亦應
    認有證據能力。
二、按被告以外之人於審判外之言詞或書面陳述，除法律有規定
    者外，不得作為證據；又被告以外之人於審判外之陳述，雖
    不符合同法第159 條之1 至第159 條之4 之規定，但經當事
    人於審判程序同意作為證據，法院審酌該言詞陳述或書面陳
    述作成時之情況，認為適當者，亦得為證據。當事人、代理
    人或辯護人於法院調查證據時，知有第159 條第1 項不得為
    證據之情形，而未於言詞辯論終結前聲明異議者，視為有前
    項之同意，刑事訴訟法第159 條第1 項及第159 條之5 分別
    定有明文。經查，本案檢察官、被告甲○○及辯護人、被告華
    書賢及其辯護人、被告陳逸翔就下述之供述證據之證據能力
    ，於本院準備程序時均同意作為證據（見本院訴字卷第94頁
    背面、第100 頁、第108 頁背面），且迄言詞辯論終結前，
    均未爭執其證據能力或聲明異議，本院審酌該等證據作成時
    情況，並無違法取證瑕疵，認以之作為證據為適當，依刑事
    訴訟法第159 條之5 之規定，有證據能力。
三、另本院以下所引用之非供述證據，均與本件事實具有自然關
    聯性，且核屬書證、物證性質，又查無事證足認有違背法定
    程序或經偽造、變造所取得等證據排除之情事，復經本院依
    刑事訴訟法第164 條、第165 條踐行物證、書證之調查程序
    ，況檢察官、被告甲○○、華書賢及其等辯護人、被告陳逸翔
    對此部分之證據能力亦均不爭執，是堪認均有證據能力。
貳、實體部分
一、被告甲○○部分：
（一）就事實欄一㈡即附表一編號4 至5 所示轉讓第一級毒品部
      分，及事實欄一㈢所示幫助呂崇偉施用第一級毒品部分之
      犯罪事實，業據被告甲○○分別於警詢、檢察官訊問、本院
      準備程序及審理時均坦承不諱（見偵字第4021號卷第10頁
      、第12-13 頁、第235 頁背面、第236 頁、第144 頁背面
      、第248 頁背面、本院訴字卷一第91頁背面、第93頁、卷
      二第289 頁），核與證人即被告陳逸翔於警詢及偵查中之
      陳述（見偵字第4021號卷第49頁背面、第50頁、第137頁
      背面、第138 頁）、證人呂崇偉於警詢及偵查中之證述【
      見臺灣桃園地方檢察署107 年度偵字第7106號卷（下稱偵
      字第7106號卷）第19-20 頁、第68-69 頁】互核一致，並
      有桃園市政府警察局中壢分局搜索、扣押筆錄、扣押物品
      目錄表1 份（見偵字第4021號卷第178-180 頁），且證人
      即被告陳逸翔之濫用藥物尿液檢驗報告就安非他命類、鴉
      片類均呈陽性反應、證人呂崇偉之濫用藥物尿液檢驗報告
      呈嗎啡陽性反應及被告甲○○之尿檢驗報告之濫用藥物尿液
      檢驗報告就安非他命類、鴉片類均呈陽性反應等情，此分
      別有台灣檢驗科技股份有限公司於107 年2 月22日出具之
      編號UL/2018/00000000號濫用藥物檢驗報告、編號UL /20
      18/00000000號濫用藥物檢驗報告、於107 年3 月19日出
      具之編號UL/2018/00000000號濫用藥物檢驗報告各1 份（
      見偵字第4021號卷第227 頁、第230 頁、第234 頁）附卷
      可稽，，足認被告甲○○上開任意性自白與事實相符，堪以
      採信。
（二）就事實欄一㈠即附表一編號1 至3 所示販賣第一級毒品犯
      行之部分：訊據被告甲○○固坦認確實有於附表一編號1 至
      3 所示之時間、地點，交付如附表一編號1 至3 「交易過
      程及金額」欄所示數量之第一級毒品海洛因予曾鳴偉，並
      向曾鳴偉收取如附表一編號1 至3 「交易過程及金額」欄
      所示之現金等情，惟矢口否認有何販賣第一級毒品之犯行
      ，辯稱：是曾鳴偉委託我幫他拿海洛因，曾鳴偉給我多少
      錢，我就幫他買價值相當數量的海洛因，我沒有賺曾鳴偉
      的錢云云。被告甲○○之辯護人則為被告甲○○辯護稱：被告
      甲○○是受曾鳴偉之委託而交付毒品予曾鳴偉，被告甲○○主
      觀上並無營利意圖云云。經查：
   1、曾鳴偉分別有於附表一編號1 至3 所示之時間，經由通訊
      軟體LINE與被告甲○○聯絡後，即於附表一編號1 至3 所示
      之時間，在被告甲○○租屋處內，分別以新臺幣（下同）50
      0 元、1,000 元、500 元向被告甲○○購得重量分別0.07公
      克、0.12公克、0.07公克之第一級毒品海洛因，且於附表
      一編號2 所示之該次交易，曾鳴偉僅當場交付現金500 元
      ，不足之金額則係於附表一編號3 所示之時、地才補足予
      被告甲○○等節，迭據證人曾鳴偉於107 年3 月6日警詢中
      陳稱：我施用的海洛因是跟被告甲○○買的，我沒有她的電
      話，都是去她的租屋處找她，經警提示被告甲○○警詢筆錄
      內容後證稱，被告甲○○所述如附表一編號1 至3 「交易過
      程及金額」欄所示之交易情形均屬實在，皆有交易成功，
      被告甲○○警詢中所稱之「阿偉」就是我本人等語【見臺灣
      桃園地方檢察署107 年度偵字第8891號卷（下稱偵字第88
      91號卷）第20頁背面、第21頁】；於檢察官訊問時具結證
      述：毒品來源是跟朋友即被告甲○○所購買，最後一次是在
      107 年1 月底某日晚上，我先用通訊軟體LINE和被告甲○○
      聯絡，隨後就到被告甲○○租屋處，以500 元買1 小包0.07
      公克海洛因；被告甲○○是我朋友的妹妹，因為曾經跟她聊
      天過，知道被告甲○○有在賣毒品，總共向她買過3 、4 次
      ，107 年1 月向被告甲○○購買海洛因之次數、交易過程及
      金額確如附表一編號1 至3 「交易過程及金額」欄所示，
      我與被告甲○○並不是合資購買，是被告甲○○賣毒品給我等
      語明確（見偵字第8891號卷第32-34 頁），此外，並有經
      證人曾鳴偉簽名確認無誤之指認犯罪嫌疑人紀錄表1 紙（
      見偵字第8891號卷第23頁）在卷可佐。上開證人曾鳴偉於
      警詢、檢察官訊問時所證述之內容與被告甲○○供述確有於
      附表一編號1 至3所示之時間、地點，交付如附表一編號1
       至3 「交易過程及金額」欄所示數量之第一級毒品海洛
      因予曾鳴偉，並向曾鳴偉收取如附表一編號1 至3 「交易
      過程及金額」欄所示之現金等情互核一致，足認被告甲○○
      與證人曾鳴偉間，確實有於附表一編號1 至3 所示時、地
      ，由被告甲○○交付第一級毒品海洛因予曾鳴偉，曾鳴偉並
      交付相當之價金予被告甲○○之情形存在，堪信為真實。
   2、證人曾鳴偉雖於108 年5 月21日本院審理時改稱：雖然有
      在附表一編號1 至3 所示時間，以通訊軟體LINE聯絡被告
      甲○○後至被告甲○○租屋處，但目的只是為了要和被告甲○○
      一起向她的朋友拿毒品，預計要拿的海洛因數量及金額均
      如附表一編號1 至3 「交易過程及金額」欄所示，但最後
      均因為被告甲○○的朋友沒有到場，所以我就先離開了，附
      表一編號1 至3 所示時、地，最後我也都沒有拿到毒品，
      也沒有付錢給被告甲○○云云（見本院訴字卷二第263-267 
      頁、第271 頁、第274-275 頁），經質以證人曾鳴偉於該
      日審理具結證述之內容為何與其於警詢及檢察官訊問中所
      證述之內容大相逕庭，證人曾鳴偉先是證稱：當初在警詢
      時係認為遭被告甲○○出賣，所以在員警提示被告甲○○供述
      有販賣海洛因予其之筆錄時，其就說屬實；在檢察官訊問
      時之所以可以再證稱如附表一編號1 至3「交易過程及金
      額」欄所示之情形，是因為在警詢時有看過被告甲○○之警
      詢筆錄，大概就知道她所述交易之時間、地點，所以在偵
      訊時就再照著說云云（見本院訴字卷二第264 頁、第266 
      頁、第268-272 頁）。然細究證人曾鳴偉107 年3 月7 日
      警詢筆錄，員警係依序以「你吸食的毒品海洛因來源為何
      ？」、「跟誰買的？有沒有電話？」、「提供你毒品來源
      對向有無特徵、有無綽號或姓名？」詢問曾鳴偉，曾鳴偉
      則依序答稱「我跟朋友買的」、「我沒有她的電話，都是
      去她的住處找她」、「女的，看上去約30歲」等語後，員
      警再請曾鳴偉於指認犯罪嫌疑人紀錄表上指認有無曾鳴偉
      所述販賣海洛因予其之人，曾鳴偉隨即指認編號5 之人（
      即被告甲○○），此有桃園市政府警察局中壢分局指認犯罪
      嫌疑人紀錄表可佐（見偵字第8891號卷第23頁），堪認員
      警係於曾鳴偉指認被告甲○○即為販賣海洛因予其之人後，
      才提示被告甲○○之警詢筆錄予曾鳴偉，詢問是否屬實等情
      （見偵字第8891號卷第20-21 頁），且於107 年3 月7 日
      偵查中，檢察官並未提示被告甲○○之供述內容予證人曾鳴
      偉，僅單純問證人曾鳴偉毒品來源，證人曾鳴偉即自行證
      述如附表一編號1 至3 所示之內容，並於檢察官單純問「
      今日偵訊與警詢是否屬實？」時，除答稱「屬實」外，證
      人曾鳴偉甚至特別補充說明「與被告甲○○不是合資購買，
      是被告甲○○賣毒品給我」等語（見偵字第8891號卷第32頁
      背面、第33頁），由上開證人曾鳴偉之警詢、偵查筆錄之
      製作過程觀之，證人曾鳴偉在尚未確知被告甲○○是否有供
      稱販賣海洛因予其之前，即主動交代其所施用之海洛因來
      源為被告甲○○，且與被告甲○○供述有交付海洛因予曾鳴偉
      等情一致，顯然曾鳴偉確曾有自被告甲○○處取得海洛因無
      訛。再者，就證人曾鳴偉於本院審理中證述未曾從被告甲
      ○○處取得海洛因等情，被告甲○○於本院訊問中則明確表示
      證人曾鳴偉於本院審理中係在說謊，其確有於附表一編號
      1 至3 所示時、地交付如附表一編號1 至3 「交易過程及
      金額」欄所示之海洛因予曾鳴偉，亦有收受曾鳴偉交付如
      附表一編號1 至3 「交易過程及金額」欄所示之價金等語
      （見本院訴字卷二第291 頁），顯見證人曾鳴偉於本院審
      理中證述之內容不僅前後矛盾，亦與常情相悖，足見其於
      本院審理時改稱當時係要向被告甲○○合資購買，但最後也
      未自被告甲○○處取得海洛因、係誤認遭被告甲○○出賣故於
      警詢、偵查中誣指有向被告甲○○購買毒品云云，均屬事後
      杜撰之詞，顯不足採信。應以證人曾鳴偉於警詢及檢察官
      訊問時所證述之內容較符合真實。
   3、被告甲○○堅詞否認有賺取差價之營利意圖云云。惟販賣毒
      品係違法行為，非可公然為之，且有其獨特之販售通路及
      管道，復無公定價格，容易增減分裝之份量，而每次買賣
      之價量，可能隨時依雙方關係深淺、資力、需求量及對行
      情之認知、毒品純度、來源是否充裕、查緝鬆嚴、購買者
      被查獲時供述購買對象之可能風險評估等，而異其標準，
      非可一概而論。而近年來政府為杜絕毒品之氾濫，對於查
      緝施用及販賣毒品之工作，無不嚴加執行，販賣毒品又係
      重罪，依一般經驗法則，販賣毒品者鋌而走險，苟非意在
      營利，所為何來？若無利可圖，衡情應無甘冒持有毒品遭
      查獲之極大風險，無端親送至交易處所而義務為該買賣之
      工作，是以，有償販賣毒品者，除非另有反證證明其出於
      非圖利之意思而為，概皆可認其係出於營利之意而為，即
      販賣毒品之所謂販賣行為，係行為人基於營利之目的，而
      販入或賣出毒品而言，販賣毒品者，其主觀上須有營利之
      意圖，且客觀上有販賣之行為，即足構成，至於實際上是
      否已經獲利，則非所問，即於有償讓與他人之初，係基於
      營利之意思，並著手實施，而因故無法高於購入之原價出
      售，最後不得不以原價或低於原價讓與他人時，仍屬販賣
      行為，必也始終無營利之意思，縱以原價或低於原價有償
      讓與他人，方難謂為販賣行為，而僅得以轉讓罪論處（最
      高法院93年度台上字第1651號、87年度台上字第3164號判
      決意旨參照）。又一般毒品可任意分裝或增減其分量（純
      度），而每次買賣之價量，亦隨時隨雙方關係之深淺、當
      時之資力、需求程度及對行情之認知等因素，機動調整，
      因之販賣之利得，除經坦承犯行，或帳冊價量均記載明確
      外，委難察得實情，是縱未確切查得販賣賺取之實際差價
      ，但除別有事證，足認係按同一價格轉讓，確無牟利意圖
      之情形外，尚難執此認非法販賣之事證有所不足，致知過
      坦承者難辭重典，飾詞否認者反得逞僥倖，而失情理之平
      ；且毒品之價格不低，取得不易，凡為販賣之不法勾當者
      ，苟無利可圖，應無甘冒被查緝法辦重刑之危險，平白無
      端義務轉讓之理。經查，被告甲○○為本案行為時，係成年
      且智識程度正常之人，當知毒品交易為政府檢警機關嚴予
      取締之犯罪，法律並就此懸有重典處罰，倘如被告甲○○所
      辯僅係受託替曾鳴偉購得毒品而交付並無利可圖，而被告
      甲○○與證人曾鳴偉並非至親至交，苟無利得，豈有甘冒重
      刑之風險，一再供其取得海洛因之理。益證被告甲○○前揭
      所辯僅單純幫忙曾鳴偉代買等節並非可信。從而，被告甲
      ○○就附表一編號1 至3 所示時、地販賣毒品予曾鳴偉，確
      均係有利可圖，而主觀上均具有營利之意圖甚明。
（三）綜上所述，被告甲○○就事實欄一㈠、㈡、㈢所示犯行，均堪
      認定，應予依法論科。
二、被告華書賢部分：就事實欄二㈠所示轉讓第一級毒品及事實
    欄二㈡所示施用第一級、第二級毒品等犯罪事實，業據被告
    華書賢分別於警詢、檢察官訊問、本院準備程序及審理時均
    坦承不諱（見偵字第4021號卷第37-40 頁、第141 頁、本院
    訴字卷一第99頁、卷二第162 頁），核與證人即被告甲○○於
    警詢、偵查及本院準備程序中證述內容相符（見偵字第4021
    號卷第11頁背面、第13頁背面、第144-145 頁、本院訴字卷
    一第92頁背面），並有卷附桃園市政府警察局中壢分局真實
    姓名與尿液、毒品編號對照表、檢體監管紀錄表、台灣檢驗
    科技股份有限公司於107 年2 月22日出具之編號UL/2018/00
    000000號濫用藥物檢驗報告、桃園市政府警察局中壢分局搜
    索、扣押筆錄、扣押物品目錄表各1 份（見偵字第4021號卷
    第69頁、第70頁、第178-180 頁、第216 頁），及扣案如附
    表四編號2 所示之粉末7 包等可資佐證。又附表四編號2 所
    示之粉末7 包，經送法務部調查局濫用藥物實驗室毒品鑑定
    ，鑑驗結果確含第一級毒品海洛因成分，此亦有107 年4 月
    13日調科壹字第10723009110 號法務部調查局濫用藥物實驗
    室鑑定書1 份附卷可稽（見偵字第4021號卷第209 頁），足
    認被告華書賢上開任意性自白與事實相符，堪以採信。被告
    華書賢就事實欄二㈠、㈡所示犯行，均堪認定，應予依法論科
    。
三、被告陳逸翔部分：
（一）就附表三編號3 所示轉讓甲基安非他命予被告甲○○、華書
      賢之部分：上開犯罪事實，業據被告陳逸翔分別於警詢、
      檢察官訊問、本院準備程序及審理時均坦承不諱（見偵字
      第4021號卷第49頁背面、第50頁、第137 頁背面、本院訴
      字卷一第107 頁背面、第108 頁），核與證人即被告甲○○
      於警詢、偵查、本院準備程序及審理中之證述（見偵字第
      4021號卷第10頁、第144 頁背面、第145 頁、本院訴字卷
      一第92頁背面、第93頁）、證人即被告華書賢於警詢、偵
      查及本院準備程序中之證述內容相符（見偵字第4021號卷
      第40頁、第141 頁背面、本院卷一第99頁背面），並有桃
      園市政府警察局中壢分局107 年1 月31日搜索被告甲○○租
      屋處之現場照片10張、搜索、扣押筆錄、扣押物品目錄表
      各1 份（見偵字第4021號卷第75-79 頁、第178-180 頁）
      附卷可證，且被告陳逸翔、證人即被告華書賢、甲○○於10
      7 年2 月1 日凌晨0 時20分許、凌晨1 時3 分許、凌晨0 
      時30分許，經警徵得其等同意採尿送驗，檢驗結果就安非
      他命類、鴉片類均呈陽性反應等情，分別有桃園市政府警
      察局中壢分局真實姓名與尿液、毒品編號對照表、台灣檢
      驗科技股份有限公司於107 年2 月22日出具之編號UL/201
      8/00000000號濫用藥物檢驗報告、編號UL/2018/00000000
      號濫用藥物檢驗報告及編號UL/2018/00000000號濫用藥物
      檢驗報告各1 份（見偵字第4021號卷第72-1頁、第69頁、
      第61頁、第212 頁、第216 頁、第230 頁）附卷可稽，足
      認被告陳逸翔上開任意性自白與事實相符，堪以採信。
（二）就附表三編號1 、2 所示轉讓甲基安非他命予被告甲○○之
      部分：
   1、證人即被告甲○○於107 年2 月1 日警詢中陳稱：107 年1 
      月31日晚上9 時31分在我租屋處被查獲時，被告陳逸翔、
      華書賢、李建成（所涉犯行部分前已以本院107 年度訴字
      第437 號判決）及我都在場，被告陳逸翔當晚6 、7 點的
      時候有帶甲基安非他命到我租屋處給我們施用，我有用我
      的海洛因跟被告陳逸翔交換甲基安非他命，所以就沒有另
      外給被告陳逸翔錢；被告陳逸翔有於附表三編號1 、2所
      示之時、地，以附表三編號1 、2 「轉讓經過」欄所示之
      方式（即與附表一編號4 、5 「交易過程及金額」欄相同
      之方式），轉讓甲基安非他命給我等語（見偵字第4021號
      卷第9-10頁、第13頁）；於同日檢察官訊問時具結證稱：
      107 年1 月31日被告陳逸翔、華書賢及李建成到我租屋處
      是要開毒趴；107 年1 月30日上午10時，我和被告陳逸翔
      是用通訊軟體LINE聯絡，之後被告陳逸翔就到我租屋處，
      我用價值500 元之0.07公克海洛因和被告陳逸翔交換等值
      重量0.2 公克之甲基安非他命，107 年1 月31日下午6時
      許，也使用相同的方式和被告陳逸翔交換毒品等語（見偵
      字第4021號卷第144 頁背面）。
   2、證人即被告甲○○於本院審理中具結後雖改證稱：印象中我
      和被告陳逸翔並不是用交換毒品的方式，而是我直接把海
      洛因放在租屋處桌上，被告陳逸翔也是直接把甲基安非他
      命放在桌上，大家就一起施用毒品，海洛因跟甲基安他命
      的重量就差不多如附表三編號1 、2 所示；附表三編號1 
      、2 所示之時間、地點，被告陳逸翔到我的租屋處後，我
      和被告陳逸翔就是各自把毒品放在我租屋處桌上，大家就
      一起直接施用，我所施用的甲基安非他命是直接放在玻璃
      球內的，我不曉得是被告陳逸翔的還是我的，但縱使我施
      用的毒品是被告陳逸翔的，被告陳逸翔也不會因此阻止我
      ；同樣，如果被告陳逸翔施用到我放在桌上的毒品，我也
      不會阻止他；就我自白有於附表一編號4 、5 所示之時、
      地以附表一編號4 、5 所示之方式轉讓第一級毒品海洛因
      予被告陳逸翔的理由，就是如同我所述我是將所有的海洛
      因放在桌上，被告陳逸翔也將他有的甲基安非他命放在桌
      上，大家一起互相施用，彼此都不會阻止對方的意思；況
      且我確定被告陳逸翔到我的租屋處身上都不會攜帶海洛因
      等語（見本院訴字卷二第000-00 0頁）。綜合證人即被告
      甲○○於警詢、偵查及本院審理中之證述內容觀之，其對於
      被告陳逸翔確有於附表三編號1 、2 所示時間（即附表一
      編號4 、5 ）至其租屋處，與其共同施用毒品一節，前後
      證述大致相符，且對於其等施用毒品之來源、情狀，復於
      本院明確證述係將各自所有之毒品均放置於其租屋處桌上
      ，欲施用者皆可任意拿取放置於桌上之毒品施用，均不會
      遭他人制止等情，而審酌被告甲○○前已主動坦認有以附表
      一編號4 、5 所示之方式轉讓海洛因予被告陳逸翔，同時
      並受讓被告陳逸翔所有之甲基安非他命（即附表三編號1 
      、2 ）等事實，致其須承擔轉讓第一級毒品罪責，難認被
      告甲○○會為了誣指被告陳逸翔涉犯轉讓禁藥罪而虛偽供述
      如附表一編號4 、5 所示之犯行，導致自己涉犯重於被告
      陳逸翔之刑責，據此，證人即被告甲○○前開證述內容，堪
      信屬實。
   3、至被告陳逸翔固辯稱：會到被告甲○○租屋處是為了找被告
      華書賢一起合資購買海洛因，於附表三編號1 、2 所示時
      、地所施用的海洛因、甲基安非他命都是自己的，與被告
      甲○○無關云云。惟被告陳逸翔於被查獲後之107 年2月1 
      日警詢中即供稱：有去被告甲○○租屋處買過海洛因，是用
      通訊軟體LINE和被告甲○○聯絡，分別有於107 年1 月30日
      早上10時許及107 年1 月31日下午6 時許，在被告甲○○租
      屋處向被告甲○○購買重量0.07公克價值500元的1 小包海
      洛因，並且2 次都是各用同樣價值500 元的甲基安非他命
      1 小包給被告甲○○作為交換等語（見偵字第4021號卷第49
      頁背面、第50頁）；於同日檢察官訊問時亦供稱：是以如
      附表三編號1 、2 「轉讓經過」欄所示之方式與被告甲○○
      交換毒品等語（見偵字第4021號卷第137 頁背面），且於
      檢察官詢問「107 年1 月31日下午6 時許有無跟被告甲○○
      購買海洛因？」，被告陳逸翔則答稱：「當天是先跟被告
      華書賢合資買海洛因，但是因為吸不夠，所以就用500 元
      甲基安非他命換500 元海洛因」等語，且對於涉犯毒品危
      害防制條例第8 條第2 項、藥事法第83條第1 項等罪嫌一
      節亦簽名承認犯罪（見偵字第4021號卷第137 頁背面、第
      138 頁），足認被告陳逸翔前於警詢及偵查中對於確有於
      附表三編號1 、2 所示時、地，以附表三編號1 、2 「轉
      讓經過」欄所示之方式，轉讓甲基安非他命予被告甲○○並
      同時受讓被告甲○○所交付之海洛因等情，業已坦認不諱。
      則被告陳逸翔於本院準備程序及審理中空言辯稱施用之毒
      品均為己所有，與被告甲○○無關云云，並據此否認附表三
      編號1 、2 所示之犯行，已難信其所辯為真實。兼衡以被
      告陳逸翔於案發當時已年滿30歲，應屬具有相當社會經驗
      之成年人，且被告陳逸翔在本案之前亦曾因施用毒品案件
      而接受過觀察、勒戒之執行，此有臺灣高等法院被告陳逸
      翔前案紀錄表附卷可稽，本案並非其首次在警局接受詢問
      及採尿，顯非毫無面對偵查程序經驗之人，是以，於警詢
      中，經員警提示被告甲○○陳稱分有於附表一編號4 、5 所
      示時、地，以附表一編號4、5 所示之方式轉讓毒品予被
      告陳逸翔之警詢筆錄內容詢問其意見時，苟確無被告甲○○
      所陳稱之情事，被告陳逸翔大可於警詢中即立即表示無此
      事，或如其於本院審理時所辯，其所施用之毒品均係己所
      有云云，且對於子虛烏有之事，被告陳逸翔當極力否認辯
      駁，以免無端遭受重刑追訴，始合常理，然被告陳逸翔竟
      捨此不為，反於警詢中坦承被告甲○○所述之內容確係屬實
      ，再於檢察官訊問時為相同之供述內容，均未見被告陳逸
      翔提出任何質疑被告甲○○供述內容之抗辯理由，由此足認
      被告陳逸翔於本院審理中飾詞否認附表三編號1 、2 所示
      犯行，顯屬臨訟卸責之詞，全無可信。
（三）綜上所述，被告陳逸翔上揭所辯均不足為採，被告陳逸翔
      如附表三所示之轉讓禁藥犯行，事證明確，均應予依法論
      科。
四、論罪科刑：                       
（一）按甲基安非他命具有成癮性、濫用性及對社會危害性，為
      毒品危害防制條例第2 條第2 項第2 款所規範之第二級毒
      品，不得非法販賣及轉讓。又按甲基安非他命雖係毒品危
      害防制條例第2 條第2 項所定之第二級毒品，亦屬藥事法
      所稱之禁藥。而於明知為禁藥而轉讓者，藥事法第83條第
      1 項亦定有處罰明文。惟行為人明知為禁藥即甲基安非他
      命而轉讓予他人者，其轉讓行為同時該當於毒品危害防制
      條例第8 條第2 項之轉讓第二級毒品罪及藥事法第83條第
      1 項之轉讓禁藥罪，屬法條競合，應依重法優於輕法、後
      法優於前法等法理，擇一處斷。毒品危害防制條例第8 條
      第2 項轉讓第二級毒品罪之法定本刑為「6 月以上5 年以
      下有期徒刑，得併科新臺幣70萬元以下罰金」；而104 年
      12月2 日修正後藥事法第83條第1 項轉讓禁藥罪之法定本
      刑為「7 年以下有期徒刑，得併科新臺幣5 千萬元以下罰
      金」，則修正後藥事法第83條第1 項之罪之法定本刑，較
      毒品危害防制條例第8 條第2 項之罪之法定本刑為重，是
      轉讓甲基安非他命之第二級毒品，除轉讓達一定數量（依
      行政院98年11月20日院臺法字第0980073647號令修正訂定
      之「轉讓毒品加重其刑之數量標準」第2 條第1 項第2 款
      規定，轉讓第二級毒品達淨重10公克以上）；或成年人對
      未成年人為轉讓行為，依毒品危害防制條例第8 條第6 項
      、第9 條各有加重其刑至2 分之1 之特別規定，而應依該
      加重規定處罰者外，均應優先適用藥事法第83條第1 項之
      規定處罰。
（二）核被告甲○○就：
   1、事實欄一㈠即附表一編號1 至3 所為，均係犯毒品危害防
      制條例第4 條第1 項之販賣第一級毒品罪。
   2、事實欄一㈡即附表一編號4 至5 所為，均係犯毒品危害防
      制條例第8 條第1 項之轉讓第一級毒品罪。
   3、事實欄一㈢所為，係犯刑法第30條第1 項、毒品危害防制
      條例第10條第1 項之幫助施用第一級毒品罪。
（三）核被告華書賢就：
   1、事實欄二㈠即附表二所為，係犯毒品危害防制條例第8 條
      第1 項之轉讓第一級毒品罪。
   2、事實欄二㈡所為，係犯毒品危害防制條例第10條第1 項之
      施用第一級毒品罪及同條例第10條第2 項之施用第二級毒
      品罪。
（四）核被告陳逸翔就事實欄三即附表三編號1至3所為，均係犯
      藥事法第83條第1 項之轉讓禁藥罪。
（五）被告甲○○就事實欄一㈠㈡㈢所示，各次販賣、轉讓及幫助施
      用第一級毒品海洛因前之持有低度行為，均為各次販賣、
      轉讓、幫助施用之高度行為所吸收，均不另論罪；被告華
      書賢就事實欄二㈠㈡之時、地，轉讓第一級及施用第一級、
      第二級毒品之前、後，非法持有第一級毒品海洛因、第二
      級毒品甲基安非他命之低度行為，同為轉讓、施用毒品之
      高度行為所吸收，均不另論罪；被告陳逸翔就事實欄三所
      示，轉讓甲基安非他命之高度行為既已適用藥事法加以處
      罰，則其為轉讓而持有甲基安非他命之低度行為，即不能
      再行割裂適用毒品危害防制條例規定論處。
（六）被告甲○○所犯如事實欄一㈠㈡㈢所示之各次犯行；被告華書
      賢所犯如事實欄二㈠㈡所示之各次犯行；被告陳逸翔所犯如
      事實欄三所示之各次犯行，均屬犯意各別，行為互殊，顯
      見均係分別起意，均應予分論併罰。
（七）減刑規定之適用：
   1、按犯毒品危害防制條例第4 條至第8 條之罪，於偵查及審
      判中均自白者，減輕其刑，毒品危害防制條例第17條第2
      項定有明文。查被告甲○○就附表一編號4 至5 所示、被告
      華書賢就附表二所示轉讓第一級毒品海洛因部分，被告甲
      ○○、華書賢迭於警詢、偵查及本院審理時均自白上開轉讓
      第一級毒品犯行，業如前述，此部分自應依毒品危害防制
      條例第17條第2 項規定減輕其刑。
   2、被告甲○○就事實欄一㈢所示幫助呂崇偉施用第一級毒品犯
      行部分，為幫助犯，應依刑法第30條第2 項規定，依正犯
      之刑減輕之。
   3、按對於未發覺之罪自首而受裁判者，得減輕其刑，刑法第
      62條前段定有明文。而所謂「發覺」，係指有偵查犯罪職
      權之公務員已知悉犯罪事實與犯罪之人而言，而所謂知悉
      ，固不以確知其為犯罪之人為必要，但必其犯罪事實，確
      實存在，且為該管公務員所確知，始屬相當。如犯罪事實
      並不存在而懷疑其已發生，或雖已發生，而為該管公務員
      所不知，僅係推測其已發生而與事實巧合，均與已發覺之
      情形有別（最高法院75年台上字第1634號判例意旨參照）
      。經查，被告甲○○於107 年2 月1 日警詢中經員警詢問「
      有無販賣毒品」、「販賣何種毒品」、「販賣毒品予何人
      」時，即主動坦承有販賣海洛因予綽號「阿偉（即曾鳴偉
      ）」及另一名綽號「小偉（即呂崇偉）」之男子等語（見
      偵字第4021號卷第11頁背面、第12頁），之後便供述其與
      「阿偉」3 次交易及與「小偉」1 次交易之時間、地點、
      毒品數量及金額等情，此有被告甲○○107 年2 月1 日警詢
      筆錄可佐（見偵字第4021號卷第8-14頁），且就被告甲○○
      所犯如事實欄一㈠（即附表一編號1 至3 ）所示販賣第一
      級毒品罪，及事實欄一㈢所示幫助呂崇偉施用第一級毒品
      罪，經公訴人與偵查檢察官確認後，亦認被告甲○○就事實
      欄一㈠、㈢部分所示之犯行，均應構成自首，此有臺灣桃園
      地方檢察署107 年8 月29日桃檢坤韓107 蒞12555 字第86
      400 號函附卷可佐（見本院訴字卷一第173 頁），由是可
      見本案執行搜索之員警持搜索票至被告甲○○租屋處執行搜
      索之際，尚難認警方對被告甲○○如本案事實欄一㈠、㈢所示
      之犯行，已有確切根據得為合理懷疑，被告甲○○復在警詢
      之際即主動供出販賣毒品之對象，乃係在警方「發覺」前
      主動告知其犯罪，依前開說明，堪認被告甲○○就事實欄一
      ㈠（即附表一編號1 至3 ）所示販賣第一級毒品，及事實
      欄一㈢所示幫助呂崇偉施用第一級毒品犯行已符合刑法自
      首之要件，應依刑法第62條前段規定，減輕其刑。就事實
      欄一㈢所示之幫助施用第一級毒品犯行部分，並依法遞減
      之。
   4、按刑法第59條規定犯罪之情狀可憫恕者，得酌量減輕其刑
      ，其所謂「犯罪之情狀」，與同法第57條規定科刑時應審
      酌之一切情狀，並非有截然不同之領域，於裁判上酌減其
      刑時，應就犯罪一切情狀（包括第57條所列舉之10款事項
      ），予以全盤考量，審酌其犯罪有無可憫恕之事由（即有
      無特殊之原因與環境，在客觀上足以引起一般同情，以及
      宣告法定低度刑，是否猶嫌過重等），以為判斷。而販賣
      第一級毒品罪之法定刑為「死刑或無期徒刑」，然同為販
      賣第一級毒品之人，其原因動機不一，犯罪情節未必盡同
      ，上開規定不問販毒數量、純度、價錢、次數、期間及是
      否共犯等不一情節，也未考量同為販賣第一級毒品之人所
      造成的社會危害程度之差異，且若依其情狀處以適當之有
      期徒刑足以懲儆，並可達防衛社會目的，而必得於販賣第
      一級毒品一體適用死刑或無期徒刑，即有宣告法定最低刑
      度刑猶嫌過重的可能。於此自當依客觀犯行與主觀惡性加
      以考量，而有適用刑法第59條規定酌量減輕其刑餘地。查
      本件被告甲○○就事實欄一㈠（即附表一編號1 至3 ）所示
      販賣第一級毒品海洛因之犯行，被告甲○○販賣之對象僅曾
      鳴偉，各次販賣毒品所得分別僅新臺幣（下同）元500 元
      、1,000 元、500 元，獲利有限，足見其非販賣毒品之大
      、中盤商，就上開犯罪情節觀之，尚非重大惡極，相較於
      長期、大量販賣毒品之真正毒梟而言，其對社會秩序與國
      民健康之危害，顯然較不成比例，倘科以最輕之法定本刑
      無期徒刑，未免過苛，難謂符合罪刑相當性及比例原則，
      且無從與真正長期、大量販毒之惡行區別，是本院審酌被
      告甲○○就附表一編號1 至3 所示犯行之犯罪侵害程度，依
      前開自首規定減輕其刑後之刑度猶嫌過重，在客觀上足以
      引起一般同情，其犯罪情狀顯有可憫恕之處，爰就被告甲
      ○○就附表一編號1 至3 所犯販賣第一級毒品罪，依刑法第
      59條之規定酌量減輕其刑，並依法遞減之。
（八）爰以行為人之責任為基礎，審酌：
   1、被告甲○○明知毒品足以殘害人之身心健康，竟為貪圖不法
      利益，漠視法令而轉讓、販賣第一級毒品予他人並幫助他
      人施用第一級毒品，其行為不僅助長他人施用毒品惡習，
      對施用毒品者之身心影響甚鉅，亦使毒品於社會上易於流
      通，增加檢警查緝之困難，危害社會治安及國家法益，所
      為實不可取。惟兼衡其販賣、轉讓毒品之次數、數量及價
      格，及其自行供述之犯罪動機、目的、手段、品行等一切
      情狀（見本院訴字卷二第293 頁），分別量處如附表一各
      編號「罪名及宣告刑」欄所示之刑及主文欄所示之刑，並
      就所犯幫助施用第一級毒品罪部分諭知易科罰金之折算標
      準，及就附表一編號1 至3 所示不得易服社會勞動部分；
      附表一編號4 至5 所示得易服社會勞動部分，分別定應執
      行刑如主文所示，以示懲儆。
   2、被告華書賢明知海洛因及甲基安非他命分別為列管之第一
      級、第二級毒品，使用容易成癮，濫行施用，非但對施用
      者身心造成傷害，因其成癮性，常使施用者經濟地位發生
      實質改變而處於劣勢，容易造成家庭破裂戕害國力，為國
      家嚴格查禁之違禁物，竟轉讓第一級毒品海洛因予被告甲
      ○○施用，亦自行施用足以導致人體機能發生依賴性、成癮
      性及抗藥性等障礙之第一級、第二級毒品，戕害自身健康
      ，漠視法令禁制，本不宜寬縱，惟念其犯後坦認犯行，非
      無悔意，兼衡其犯罪之動機、目的、手段，於本院審理中
      自述之智識程度、生活狀況及素行等一切情狀（見本院訴
      字卷二第163 頁），分別量處如附表二「罪名及宣告刑」
      欄所示之刑及主文欄所示之刑，並就被告華書賢所犯施用
      第一級、第二級毒品罪所宣告之刑，諭知易科罰金之折算
      標準，暨定其應執行刑及諭知易科罰金之折算標準，以資
      懲儆。
   3、被告陳逸翔漠視相關禁制法令，非法轉讓甲基安非他命而
      毒害他人，影響國民健康及社會秩序，所為應予非難，且
      犯後就附表三編號1 至2 所示犯行仍飾詞狡辯，態度難謂
      良好，惟念及其各次轉讓禁藥之數量甚微，轉讓對象僅被
      告甲○○、華書賢2 人，兼衡其犯罪之動機、目的、手段、
      轉讓毒品之數量，及於本院審理中自述之智識程度及家庭
      經濟生活狀況等一切情狀（見本院訴字卷二第293 頁），
      分別量處如附表三「罪名及宣告刑」欄所示之刑，並就附
      表三編號1 至2 所示不得易服社會勞動部分，定應執行刑
      如主文所示。
五、沒收：
（一）按查獲之第一、二級毒品及專供製造或施用第一、二級毒
      品之器具，不問屬於犯罪行為人與否，均沒收銷燬之，毒
      品危害防制條例第18條第1 項前段定有明文。查扣案如附
      表四編號2 所示之物，均檢出第一級毒品海洛因成分，此
      有如附表四編號2 備註欄所示之法務部調查局濫用藥物實
      驗室鑑定書附卷可憑，並據被告華書賢自承扣案如附表四
      編號2 所示之第一級毒品海洛因均係用於供自己施用等語
      （見本院訴字卷一第99頁背面），堪認附表四編號2 所示
      毒品，係被告華書賢就事實欄二㈡所示施用第一級毒品後
      剩餘之毒品，揆諸前開說明，上開扣案物不問屬於被告華
      書賢與否，應依毒品危害防制條例第18條第1 項前段規定
      ，於被告華書賢犯施用第一級毒品罪之主文項下宣告沒收
      銷燬。
（二）按犯毒品危害防制條例第4 條至第9 條、第12條、第13條
      或第14條第1 項、第2 項之罪者，其供犯罪所用之物，不
      問屬於犯罪行為人與否，均沒收之，毒品危害防制條例第
      19條第1 項定有明文。查扣案如附表五所示之行動電話4
      支，均係供被告甲○○販賣、轉讓第一級毒品所用之物，業
      據被告甲○○供述明確（見本院訴字卷二第287 頁），是不
      問屬於被告甲○○與否，均應依毒品危害防制條例第19條第
      1 項規定，於事實欄一㈠㈡（即附表一編號1 至5）被告甲○
      ○所犯罪之主文項下宣告沒收。
（三）按犯罪所得，屬於犯罪行為人者，沒收之；於全部或一部
      不能沒收或不宜執行沒收時，追徵其價額，刑法第38條之
      1 第1 項前段、第3 項分別定有明文。被告甲○○如事實欄
      一㈠所示即附表一編號1 至3 各次販賣毒品所得，並未扣
      案，而依卷內證據並無其變得之物或財產上利益及其孳息
      ，又乏事證足認被告已將其犯罪所得轉給第三人，應認被
      告甲○○仍享有上開犯罪所得，自應依刑法第38條之1第1 
      項前段、第3 項規定，分別於附表一編號1 至3 之主文項
      下，宣告沒收，並諭知於全部或一部不能沒收或不宜執行
      沒收時，追徵其價額。
（四）扣案如附表四編號1 所示之第一級毒品，均為供被告甲○○
      施用之毒品，業據被告甲○○供述在卷（見偵字第4021號卷
      第9 頁背面），與本案被告甲○○被訴販賣、轉讓第一級毒
      品犯行無關，而被告甲○○施用毒品犯行部分，前經檢察官
      聲請觀察、勒戒在案，亦有灣高等法院被告甲○○前案紀錄
      表1 份在卷可憑。是以，就附表四編號1 所示之毒品應另
      由檢察官單獨聲請沒收，併此敘明。另扣案如附表六所示
      之物，既查無證據足認與本案犯罪有關，自均無從宣告沒
      收。
據上論斷，應依刑事訴訟法第299 條第1 項前段，毒品危害防制
條例第4 條第1 項、第8 條第1 項、第10條第1 項、第2 項、第
17條第2 項、第18條第1 項前段、第19條第1 項，藥事法第83條
第1 項，刑法第11條、第30條第1 項前段、第2 項、第62條前段
、第59條、第41條第1 項第1 款、第51條第5 款、第38條之1 第
1 項前段、第3 項，判決如主文。
本案經檢察官高健祐提起公訴，檢察官黃冠中、劉仲慧到庭執行
職務。
中    華    民    國   108    年    6     月    28    日
                  刑事第九庭  審判長 法  官  龔書安
                                     法  官  施函妤
                                     法  官  陳俐文
以上正本證明與原本無異。
如不服本判決應於收受判決後10日內向本院提出上訴書狀，並應
敘述具體理由。其未敘述上訴理由者，應於上訴期間屆滿後20日
內向本院補提理由書(均須按他造當事人之人數附繕本)「切勿逕
送上級法院」。 
                                     書記官  涂頴君
中    華    民    國   108    年    6     月    28    日
附錄論罪科刑法條：
毒品危害防制條例第4條
製造、運輸、販賣第一級毒品者，處死刑或無期徒刑；處無期徒
刑者，得併科新臺幣 2 千萬元以下罰金。
製造、運輸、販賣第二級毒品者，處無期徒刑或 7 年以上有期
徒刑，得併科新臺幣 1 千萬元以下罰金。
製造、運輸、販賣第三級毒品者，處 7 年以上有期徒刑，得併
科新臺幣 7 百萬元以下罰金。
製造、運輸、販賣第四級毒品者，處 5 年以上 12 年以下有期
徒刑，得併科新臺幣 3 百萬元以下罰金。
製造、運輸、販賣專供製造或施用毒品之器具者，處 1 年以上
7 年以下有期徒刑，得併科新臺幣 1 百萬元以下罰金。
前五項之未遂犯罰之。
毒品危害防制條例第8條
轉讓第一級毒品者，處 1 年以上 7 年以下有期徒刑，得併科新
臺幣 1 百萬元以下罰金。
轉讓第二級毒品者，處 6 月以上 5 年以下有期徒刑，得併科新
臺幣 70 萬元以下罰金。
轉讓第三級毒品者，處 3 年以下有期徒刑，得併科新臺幣 30
萬元以下罰金。
轉讓第四級毒品者，處 1 年以下有期徒刑，得併科新臺幣 10
萬元以下罰金。
前四項之未遂犯罰之。
轉讓毒品達一定數量者，加重其刑至二分之一，其標準由行政院
定之。
毒品危害防制條例第10條
施用第一級毒品者，處 6 月以上 5 年以下有期徒刑。
施用第二級毒品者，處 3 年以下有期徒刑。
中華民國刑法第30條
幫助他人實行犯罪行為者，為幫助犯。雖他人不知幫助之情者，
亦同。
幫助犯之處罰，得按正犯之刑減輕之。
藥事法第83條
明知為偽藥或禁藥，而販賣、供應、調劑、運送、寄藏、牙保、
轉讓或意圖販賣而陳列者，處 7 年以下有期徒刑，得併科新臺
幣 5 千萬元以下罰金。
犯前項之罪，因而致人於死者，處 7 年以上有期徒刑，得併科
新臺幣 1 億元以下罰金；致重傷者，處 3 年以上 12 年以下有
期徒刑，得併科新臺幣 7 千 5 百萬元以下罰金。
因過失犯第 1 項之罪者，處 2 年以下有期徒刑、拘役或科新臺
幣 5 百萬元以下罰金。
第 1 項之未遂犯罰之。